# IPO 境外被投资企业的审计问题

提问人：queenkingsnow 时间：2010-04-02 12:11:55
请教各位 创业板IPO 对境外某公司投资比例49% 拒绝提供该境外公司的审计报告（主要是因为境外事务所收费昂贵） 我的问题是 如果没有 境外公司的审计报告，是否会对其上市 构成实质性障碍 谢谢

回答人：chenyiwei
因为是IPO业务，所以对于境外的子公司、合营企业和联营企业均应谨慎处理，一般均应要求审计。境外公司很可能是特殊目的主体，即使发行人对其投资金额不重大，也可能带来相当重大的风险。

提问人：kelisme 时间：2015-03-17 14:08:09
请问陈老师，如果境外小国的子公司，会计师去不了，有什么解决办法？

回答人：chenyiwei
请参考审计准则 1401 号和注册会计师审计准则问题解答中关于集团审计的规定处理，考虑该子公司对集团整体层面的重要性程度和风险程度，确定适当的审计策略。